【裁判字號】    97,訴,596
【裁判日期】    970630
【裁判案由】    違反毒品危害防制條例
【裁判全文】
臺灣雲林地方法院刑事判決               97年度訴字第596號
公  訴  人  臺灣雲林地方法院檢察署檢察官
被      告  乙○○
                    （另案
上列被告因違反毒品危害防制條例案件，經檢察官提起公訴（97
年度毒偵字第790 號），本院於準備程序進行中，因被告就被訴
事實為有罪之陳述，經告知簡式審判程序意旨，並聽取公訴人及
被告之意見後，本院合議庭裁定由受命法官獨任依簡式審判程序
審理，判決如下：
    主  文
乙○○施用第一級毒品，累犯，處有期徒刑壹年陸月。
    事  實
一、乙○○前於民國87年間，因施用毒品案件，經本院以87年度
    毒聲字第704 號裁定送觀察、勒戒後，認無繼續施用毒品傾
    向，由臺灣雲林地方法院檢察署檢察官以88年度偵字第149
    號為不起訴處分確定；又於88年間，因施用毒品案件，經本
    院以88年度毒聲字第988 號裁定送觀察、勒戒後，認有繼續
    施用毒品傾向，復由本院以88年度毒聲字第1135號裁定令入
    戒治處所施以強制戒治，於89年2 月15日停止戒治，所餘戒
    治期間命付保護管束（期滿日為89年9 月13日），所涉施用
    毒品罪部分，經本院以89年度簡上字第3 號判處有期徒刑6
    月確定；乙○○於上開保護管束期間內，又因施用毒品案件
    ，經本院以89年度易字第567 號判處有期徒刑9 月確定，並
    撤銷前揭停止戒治處分，於90年3 月11日執行強制戒治完畢
    釋放，上開經判決有罪確定之2 罪接續執行，於91年5 月23
    日執行完畢；其於上開強制戒治執行完畢後5 年內，復於自
    95年2 月間起至同年3 月18日止，因施用毒品案件，經本院
    以95年度訴字第529 號判處有期徒刑10月確定，復由本院以
    96年度聲減字第3 號裁定減為有期徒刑5 月確定，於96年7
    月20日執行完畢。詎其仍不知警惕，基於施用第一級毒品及
    第二級毒品之犯意，於97年3 月23日下午某時許，在雲林縣
    斗六市斗六火車站之公共廁所內，以將海洛因及甲基安非他
    命置放在玻璃球內燒烤而吸食其煙霧之方式，同時施用第一
    級毒品海洛因及第二級毒品甲基安非他命1 次。嗣為警於97
    年3 月23日晚上9 時30分許，在雲林縣斗六市○○路與大同
    路口查獲，並經採集尿液送驗呈嗎啡及甲基安非他命陽性反
    應，始查悉上情。
二、案經雲林縣警察局斗六分局報告臺灣雲林地方法院檢察署檢
    察官偵查起訴。
    理  由
一、被告乙○○所犯係死刑、無期徒刑、最輕本刑為3 年以上有
    期徒刑以外之罪，其於準備程序就前揭被訴事實為有罪之陳
    述，經受命法官告知簡式審判程序之旨，並聽取其與公訴人
    之意見後，本院認無不得或不宜改依簡式審判程序進行之情
    事，依刑事訴訟法第273 條之1 第1 項、第284 條之1 規定
    ，裁定由受命法官獨任進行簡式審判程序。
二、上揭犯罪事實，業據被告於本院審理時均坦承不諱，參酌被
    告於97年3 月23日經查獲時所採集之尿液送驗結果，確呈嗎
    啡及甲基安非他命陽性反應等情，此有臺灣檢驗科技股份有
    限公司97年4 月16日報告編號KＺ000000000000號濫用藥物尿
    液檢驗報告、代號與真實姓名對照表各1 紙在卷可憑，足認
    被告上開自白與事實相符，堪採為認定其犯罪之證據，是被
    告確有施用第一級毒品海洛因及施用第二級毒品甲基安非他
    命犯行無訛。
三、按犯毒品危害防制條例第10條施用第一、二級毒品之罪者，
    檢察官應聲請法院裁定，令被告入勒戒處所觀察、勒戒，經
    觀察、勒戒後，檢察官依據勒戒處分之陳報，認受觀察、勒
    戒人無繼續施用毒品傾向者，應即釋放，並為不起訴之處分
    ；認受觀察、勒戒人有繼續施用毒品之傾向者，檢察官應聲
    請法院裁定令入戒治處所強制戒治，其期間為6 個月以上，
    至無繼續強制戒治之必要為止，但最長不得逾1 年，強制戒
    治期滿，應即釋放，由檢察官為不起訴之處分。觀察、勒戒
    或強制戒治執行完畢釋放後，5 年內再犯第10條之罪者，應
    依一般刑事訴訟程序予以起訴論罪科刑，此觀諸毒品危害防
    制條例第20條第1 項、第2 項、第23條第1 項、第2 項規定
    自明。而被告若於5 年內已再犯，經依法追訴處罰，縱其第
    3 次（或第3 次以上）再度施用毒品之時間，在初犯經觀察
    、勒戒或強制戒治執行完畢釋放5 年以後，已不合於「5 年
    後再犯」之規定，且因已於「5 年內再犯」，顯見其再犯率
    甚高，原實施觀察、勒戒或強制戒治，已無法收其實效，即
    應依該條例第10條處罰（最高法院95年第7 次刑事庭會議決
    定可資參照）。而本案被告前於87年間，因施用毒品案件，
    經本院以87年度毒聲字第704 號裁定送觀察、勒戒後，認無
    繼續施用毒品傾向，由臺灣雲林地方法院檢察署檢察官以88
    年度偵字第149 號為不起訴處分確定；又於88年間，因施用
    毒品案件，經本院以88年度毒聲字第988 號裁定送觀察、勒
    戒後，認有繼續施用毒品傾向，復由本院以88年度毒聲字第
    1135號裁定令入戒治處所施以強制戒治，於89年2 月15日停
    止戒治，所餘戒治期間命付保護管束（期滿日為89年9 月13
    日），所涉施用毒品罪部分，經本院以89年度簡上字第3 號
    判處有期徒刑6 月確定；又於上開保護管束期間內，因施用
    毒品案件，經本院以89年度易字第567 號判處有期徒刑9 月
    確定，並撤銷前揭停止戒治處分，於90年3 月11日執行強制
    戒治完畢釋放；其於上開強制戒治執行完畢後5 年內，復自
    95年2 月間起至同年3 月18日止，因施用毒品案件，經本院
    以95年度訴字第529 號判處有期徒刑10月確定，再經本院以
    96年度聲減字第3 號裁定減為有期徒刑5 月確定之事實，有
    臺灣高等法院被告前案紀錄表1 份在卷可考，則被告再犯本
    案施用毒品犯行之時間，雖在前次強制戒治執行完畢之5 年
    後，惟其既已於5 年內再犯，依前揭說明，仍應依法予以論
    罪科刑。
四、論罪科刑之理由：
  (一)核被告之所為，係犯毒品危害防制條例第10條第1 項之施用
    第一級毒品罪及同條例第10條第2 項之施用第二級毒品罪。
    其持有海洛因及甲基安非他命之低度行為，均為施用之高度
    行為所吸收，均不另論罪。被告均係以一施用行為，同時施
    用第一、二級毒品，為想像競合犯，依刑法第55條規定，從
    一重論以施用第一級毒品罪。
  (二)被告前因施用毒品案件，經本院以95年度訴字第529 號判處
    有期徒刑10月確定，復經本院以96年度聲減字第3 號裁定減
    為有期徒刑5 月確定，於96年7 月20日執行完畢，有卷附之
    臺灣高等法院被告前案紀錄表1 份可憑，其於受有期徒刑執
    行完畢後，5 年以內故意再犯有期徒刑以上之本罪，為累犯
    ，依刑法第47條第1 項規定，加重其刑。
  (三)本院審酌被告前因施用毒品案件，經觀察、勒戒及強制戒治
    後，仍未戒絕毒品，再犯本案施用毒品罪，顯見其意志不堅
    ，有失政府制定毒品危害防制條例之立法美意，惟念其施用
    毒品之次數，及該行為乃自戕一己之身體健康，尚未害及他
    人，犯後亦坦承犯行，態度尚可等一切情狀，量處如主文所
    示之刑。
據上論斷，應依刑事訴訟法273 條之1 第1 項、第299 條第1 項
前段，毒品危害防制條例第10條第1 項、第2 項，刑法第11條前
段、第55條、第47條第1 項前段，判決如主文。
本案經檢察官甲○○到庭執行職務。
中    華    民    國    97    年    6     月    30    日
                  刑事第四庭  法  官  曾鴻文
以上正本證明與原本無異。
如不服本判決，應於判決收受後10日內，向本院提出上訴狀（須
附繕本）。
                              書記官  顏錦清
中    華    民    國    97    年    6     月    30    日
附錄本案論罪科刑法條全文：
毒品危害防制條例第10條
施用第一級毒品者，處 6 月以上 5 年以下有期徒刑。
施用第二級毒品者，處 3 年以下有期徒刑。


司法院資訊處製作；財團法人民間司法改革基金會備份。
